【裁判字號】    90,交訴,143
【裁判日期】    901227
【裁判案由】    業務過失致死
【裁判全文】
臺灣臺中地方法院刑事判決                          九十年度交訴字第一四三號
    公  訴  人  臺灣台中地方法院檢察署檢察官
    被      告  甲○○
右列被告因業務過失致死案件，經檢察官提起公訴（九十年度偵字第二０一九０號）
，本院判決如左：
    主  文
甲○○從事業務之人，因業務上之過失致人於死，處有期徒刑壹年，緩刑肆年。
    事  實
一、甲○○受僱於泰聖有限公司，擔任農藥外務員，平日以駕駛車輛載送貨物為其業
    務，為從事駕駛業務之人，於民國九十年十月二十六日晚間八時十分許，駕駛其
    所有車牌號碼Ｍ七─一０六六號自用小貨車，沿台中縣豐原市○○路，由豐原往
    后里方向行駛，行經該三豐路與豐原大道路口，欲左轉豐原大道時，原應注意汽
    車行駛至交岔路口左轉彎時，應距交岔路口三十公尺前顯示方向燈或手勢，行至
    交岔路口中心處左轉，並不得占用來車道搶先左轉。而依當時天氣晴朗，夜間有
    照明，路面乾燥、無缺陷，視距良好，又無不能注意之情形，詎其能注意，竟疏
    於注意及此，而於上開路口欲左轉時，於對向燈號由綠燈甫換成黃燈之際，即貿
    然搶先左轉。適有謝坤霖騎乘車牌號碼ＩＬＱ─七九一號機車，後座搭載謝志良
    ，沿三豐路由后里往豐原方向行駛，亦欲穿越該路口，甲○○於左轉時發現該機
    車已煞避不及，二車發生碰撞，謝坤霖因而受有頭部外傷併顱腦損傷、胸腹部挫
    傷、肋骨骨折、氣血胸、肩部脫位等傷害；謝志良則受有頭頸部外傷併顱腦損傷
    、胸腹部挫傷併肋骨骨折，氣血胸等傷害。彼二人雖經送醫然仍分別於同日晚間
    十時三十二分許、同日晚間十時許，均不治死亡。甲○○於肇事後有偵查犯罪職
    權機關發覺其為犯人前，向到場處理員警楊學長自首其肇事並接受裁判。
二、案經台中縣警察局豐原分局報請台灣台中地方法院檢察署檢察官相驗後，自動檢
    舉偵查起訴。
    理  由
一、訊據被告甲○○對於右揭事實坦認不諱，核與目擊證人江居錫、劉威麟分別於偵
    查中證述、證人盧信宏於警訊時所證述等情節均相符合，復有道路交通事故調查
    報告一紙、現場照片附卷可稽。另被害人謝坤霖因本件車禍受有頭部外傷併顱腦
    損傷、胸腹部挫傷、肋骨骨折、氣血胸、肩部脫位等傷害；謝志良則受有頭頸部
    外傷併顱腦損傷、胸腹部挫傷併肋骨骨折，氣血胸等傷害，二人均因而送醫不治
    死亡，此亦經臺灣台中地方法院檢察署檢察官督同檢驗員相驗明確，製有相驗筆
    錄、相驗屍體證明書、驗斷書在卷可憑。另依前開道路交通事故調查報告所繪製
    現場圖及現場照片所示：肇事地點為台中縣豐原市○○路與豐原大道交岔路口，
    被告駕駛之自用小貨車於肇事後，車頭向左停置於對向車道與豐原大道路口處，
    右前方車頭距離路口零點八公尺，車輛後方並無輪胎煞車痕。而被害人謝坤霖騎
    乘之機車則倒置於被告車輛乘客座側前輪輪胎處，機車前蓋脫落，車頭損毀。依
    此現場狀況可知，被告於該路口搶越左轉後，始發覺機車自右側駛來，未及煞車
    已然為機車撞及而肇事。果被告駕駛車輛能依上開交通安全規則之規定，行至交
    岔路口中心處左轉，並不占用來車道搶先左轉，本件車禍當可避免，是其有過失
    甚明。按汽車行駛至交岔路口左轉彎時，應距交岔路口三十公尺前顯示方向燈或
    手勢，行至交岔路口中心處左轉，並不得占用來車道搶先左轉，道路交通安全規
    則第一百零二條第一項第四款定有明文。查被告於前揭時、地駕駛車輛左轉，本
    應注意上開規定，而當時天候晴、夜間有照明、路面乾燥、無缺陷、無障礙物、
    視距良好，亦有道路交通事故調查報告可參，並無不能注意之情形，詎其能注意
    ，竟疏未注意，猶貿然於前揭路口強行左轉，因而肇事，致被害人二人傷重不治
    死亡，足見被告確有過失甚明。且被告之過失行為與被害人二人之死亡間，具有
    相當因果關係。本件事証明確，被告犯行堪以認定。
二、查被告甲○○係泰聖有限公司外務員，平日駕駛車輛載送貨物為其業務，此經其
    陳明在卷，乃從事駕駛業務之人，其駕駛車輛即應為特別高度注意，則其於執行
    業務中肇事致人死亡，核其所為，係犯刑法第二百七十六條第二項之業務過失致
    人於死罪。又被告一過失行為，致發生被害人謝坤霖、謝志良二人死亡之結果，
    係一行為觸犯二業務過失致死罪名，屬想像競合，請從一重處斷。又被告於肇事
    後，在未經有偵查權之機關或公務員發覺為犯嫌前，向到場處理本件車禍之警員
    楊學長坦承其為肇事者及肇事經過，並願接受裁判，亦據被告供承在卷，核與證
    人楊學長於偵查中證述相符，核與自首要件相符，依法減輕其刑。爰審酌被告於
    肇事後已與二位被害人家屬各成立調解賠償損害，有調解書二紙在卷可稽，及其
    過失程度、造成被害人二人死亡之結果、被害人家屬所受傷痛程度與犯後態度等
    一切情狀，量處如主文所示之刑。次查被告未曾受有期徒刑以上刑之宣告，有台
    灣台中地方法院檢察署刑案資料查註紀錄表附卷可參，其因過失致犯本案，事後
    坦承過失犯行，並與被害人家屬和解賠償損害，經此科刑教訓，當知警惕，應無
    再犯之虞，本院認其所受刑之宣告，以暫不執行為適當，爰依法併予宣告緩刑四
    年，以促注意改善。
三、據上論斷，應依刑事訴訟法第二百九十九條第一項前段，刑法第二百七十六條第
    二項、第五十五條、第六十二條前段、第七十四條第一款，罰金罰鍰提高標準條
    例第一條前段，判決如主文。
中      華      民      國      九十      年      十二    月    二十七  日
                                  臺灣台中地方法院交通法庭
                                      法  官  張  國  華
右正本證明與原本無異。
如不服本判決，應於判決送達後十日內向本院提出上訴狀( 應附繕本 )，上訴於臺灣
高等法院臺中分院。
                                      書記官
中      華      民      國      九十      年      十二    月    二十八  日
附錄論罪科刑法條
刑法第二百七十六條第二項
從事業務之人，因業務上之過失犯前項之罪者，處五年以下有期徒刑或拘役，得併科
三千元以下罰金。


司法院資訊處製作；財團法人民間司法改革基金會備份。
